【裁判字號】    98,易,528
【裁判日期】    980420
【裁判案由】    竊盜
【裁判全文】
臺灣臺北地方法院刑事判決               98年度易字第528號
公  訴  人  臺灣臺北地方法院檢察署檢察官
被      告  丁○○
            丙○○
                    （另案羈押於臺灣臺中看守所）
            乙○○
                    （另案羈押於臺灣臺中看守所）
上列被告等因竊盜案件，經檢察官提起公訴（九十八年度偵字第
三六五二號），被告等於準備程序中先就被訴事實為有罪之陳述
，經本院告以簡式審判之旨，並聽取當事人之意見後，本院合議
庭裁定行簡式審判程序，判決如下：
    主  文
丁○○結夥三人以上竊盜，累犯，處有期徒刑捌月。
丙○○結夥三人以上竊盜，累犯，處有期徒刑捌月。
乙○○結夥三人以上竊盜，處有期徒刑柒月。
    事  實
一、丁○○前於(一)民國九十五年間，因妨害自由案件，經臺灣板
    橋地方法院以九十五年度易字第一二○七號刑事判決，判處
    有期徒刑六月確定；又於(二)九十五年間，因竊盜案件，經本
    院以九十五年度易字第二二四六號刑事判決，判處有期徒刑
    一年六月確定；及於(三)九十五年間，因詐欺案件，經臺灣彰
    化地方法院以九十六年度訴字第二四四號刑事判決，判處有
    期徒刑三月確定；嗣上開三罪經臺灣板橋地方法院以九十六
    年度聲減字第六○三一號裁定減刑及定應執行刑為有期徒刑
    一年一月，於九十七年五月七日執行完畢出監；另於(四)九十
    六年間，因竊盜案件，經本院以九十六年度易字第三三二三
    號刑事判決，判處有期徒刑七月，減為有期徒刑三月十五日
    確定，於九十七年十月十四日易科罰金執行完畢。
二、丙○○前於(一)九十五年間，因竊盜案件，經本院以九十五年
    度易字第六三六號刑事判決，判處有期徒刑六月確定；復於
    (二)九十六年間，因竊盜案件經本院以九十六年度易緝字第七
    ○好刑事判決，判處有期徒刑十月確定；又於(三)九十六年間
    ，因詐欺案件，經臺灣彰化地方法院以九十六年度訴字第二
    四四號刑事判決，判處有期徒刑三月確定；再於(四)九十六年
    間，因竊盜案件，經臺灣桃園地方法院以九十六年度桃簡字
    第一六○三號刑事判決，判處有期徒刑五月確定。嗣上開(一)
    至(三)罪經臺灣彰化地方法院以九十六年度聲減字第一二二○
    號裁定減刑及定應執行刑為有期徒刑九月，上開(四)之罪則經
    臺灣桃園地方法院以九十七年度聲減字第二五六號裁定減刑
    為有期徒刑二月十五日後，接續執行，於九十七年三月四日
    縮短刑期執行完畢。
三、丁○○、丙○○乙○○與甲○○四人，共同意圖為自己不法
    之所有，謀議前往便利商店，由甲○○、丙○○及乙○○以
    買東西為由藉故支開看守櫃臺之店員，丁○○則趁隙竊取櫃
    臺內現金之方式，於九十七年十二月十五日四時五十分許，
    前往臺北市○○區○○路十四號之戊○○○內，甲○○、丙○○及乙○○即依計畫向店員謝志昌佯稱欲購買一箱啤酒，
    引誘謝志昌離開櫃臺、進入倉庫取酒，丁○○即趁隙進入櫃
    臺後方，徒手竊取櫃臺抽屜內之現金新臺幣（下同）六千元
    ，得手後旋即逃逸，而所得之六千元贓款，則由其等以丁○○丁○○分得三千元，丙○○、甲○○、乙○○各分得一千
    元之方式朋分花用殆盡（甲○○部分由本院另行判決）。嗣
    經謝志昌報警，經警調閱上址戊○○○內監視影像，始循線
    查悉上情。
四、案經臺北市政府警察局文山第二分局報告臺灣臺北地方法院
    檢察署檢察官偵查起訴。
    理  由
一、證據之認定：
    上開事實三之部分，業據證人即被害人謝志昌於警詢時證述
    明確（偵卷第二二頁至第二三頁參照），核與共同被告甲○○於本院九十八年三月十六日行準備程序及審理時之供述大
    致相符（本院當日準備程序及審判筆錄參照），並有監視影
    像翻拍照片五張在卷可佐（偵卷第二四頁至第二五頁參照）
    ，且被告丁○○、丙○○、乙○○於本院九十八年四月六日
    審理時對於上揭事實三之部分均供承不諱（本院當日筆錄參
    照），是依(一)被害人謝志昌之證述、(二)共同被告甲○○之供
    述及(三)監視影像翻拍照片五張等補強證據，已足資擔保被告
    等於本院審理時所為上開任意性自白具有相當程度之真實性
    ，而得確信被告上述自白之犯罪事實確屬真實，從而依刑事
    訴訟法第一百五十六條第一項及同條第二項規定，自得依被
    告等上述自白及各該補強證據認定被告確有為上揭事實三所
    載結夥三人以上竊盜之犯行，本件事證明確，被告等之犯行
    堪以認定。
二、論罪科刑之法律適用：
  (一)核被告丁○○、丙○○、乙○○所為，均係犯刑法第三百二
    十一條第一項第四款之結夥三人以上竊盜罪。被告丁○○、
    丙○○、乙○○與共同被告甲○○間，就上開犯行，有犯意
    聯絡及行為分擔，均為共同正犯。
  (二)查被告丁○○有如事實一之部分所載之犯罪科刑執行情形，
    被告丙○○則有如事實二之部分所載之犯罪科刑執行情形，
    此分別有臺灣高等法院被告全國前案紀錄表各一份在卷可稽
    ，其二人前受有期徒刑執行完畢，於五年以內故意再犯本件
    有期徒刑以上之罪，均為累犯，均應依刑法第四十七條第一
    項之規定，加重其刑。
  (三)爰審酌被告均年輕體健，不思循合法正當途徑獲致財物，竟
    貪圖小利而共同行竊，影響社會治安，價值觀顯有偏差，且
    對於被害人造成損害，迄今尚未賠償，然其犯後已能坦承犯
    行，非無悔意，兼衡其生活狀況、品行、智識程度，犯罪動
    機、手段尚稱單純等一切情狀，分別量處如主文所示之刑，
    以示懲儆。
據上論斷，應依刑事訴訟法第二百七十三條之一第一項、第二百
九十九條第一項前段，刑法第二十八條、第三百二十一條第一項
第四款，判決如主文。
本案經檢察官廖先志到庭執行職務。
中    華    民    國    98    年    4     月    20    日
                  刑事第九庭法  官  張詩芸
以上正本證明與原本無異。
如不服本判決應於收受送達後10日內向本院提出上訴書狀，並應
敘述具體理由；其未敘述上訴理由者，應於上訴期間屆滿後20日
內向本院補提理由書（均須按他造當事人之人數附繕）「切勿逕
送上級法院」。
                            書記官  顏淑華
中    華    民    國    98    年    4     月    20    日
附錄本案論罪科刑法條全文
中華民國刑法第三百二十一條
（加重竊盜罪）
犯竊盜罪而有左列情形之一者，處六月以上、五年以下有期徒刑
：
一、於夜間侵入住宅或有人居住之建築物、船艦或隱匿其內而犯
    之者。
二、毀越門扇、牆垣或其他安全設備而犯之者。
三、攜帶兇器而犯之者。
四、結夥三人以上而犯之者。
五、乘火災、水災或其他災害之際而犯之者。
六、在車站或埠頭而犯之者。
前項之未遂犯罰之。


司法院資訊處製作；財團法人民間司法改革基金會備份。
